臺灣桃園地方法院民事判決　　　　　　　94年度簡上字第24號
上　訴　人　乙○○
　　　　　　戊○○○
　　　　　　丙○○
　　　　　　丁○○
　　　　　　己○○
　　　　　　乙○○
上六人共同
訴訟代理人　邱永祥律師
複　代理人　甲○○
被　上訴人　庚○○
　　　　　　辛○○
　　　　　　壬○○
上三人共同
訴訟代理人　鄧湘全律師
複　代理人　張育祺律師
　　　　　　韓邦財律師
上列當事人間請求給付租金事件，上訴人對於中華民國93年12月
22日本院中壢簡易庭93壢簡字第217 號第一審判決提起上訴，於
94年9 月27日辯論終結，本院判決如下：
    主  文
原判決廢棄。
被上訴人應連帶給付上訴人新台幣伍拾壹萬伍仟貳佰柒拾伍元，
及自民國九十四年八月二十四日起至清償日止，按年息百分之五
計算之利息。
第一、二審訴訟費用由被上訴人連帶負擔。
    事  實
甲、上訴人方面：
壹、聲明：如主文所示。
貳、陳述：除與原判決記載相同者，茲予引用外，補稱：
一、本件租約之租金早期雖約定每年以繳租穀方式為之，惟於69
    年間兩造間調漲租金之訴訟確定後，兩造即按判決所載之土
    地公告地價5%作為計算租金之標準，多年來兩造間均依公告
    地價5%為依據計算租金數額，以現金方式給付租金，足見兩
    造間有以現金付租之合意。況上訴人於本件所請求之租金，
    為坐落桃園縣中壢市○○段39之141 號土地（下稱系爭土地
    ）86年至93年間全部土地租金之三分之一，另三分之二租金
    ，被上訴人均係按期給付現金予其他出租人，可見縱不論雙
    方是否合意變更租金之種類，以被上訴人實際給付現金予其
    他出租人之行為，亦可證明被上訴人同意以現金方式付租，
    故上訴人於本件請求被上訴人給付現金，並無不合。
二、系爭土地非以耕種為目的，無稻穀收成可言，而本件租賃並
    非耕地租約，早期固因貨幣政策等緣故而以繳納租穀方式為
    之，然自69年以後，兩造間租金給付之依據依判決所載，即
    變更為依土地公告地價5%給付租金，依常理，實無另約定以
    租穀付租之理，若以租穀付租金，被上訴人計算租穀時，需
    先依公告地價換算現金後，再依市價折算為租穀，且需另行
    購買租穀來給付租金，上訴人等於收到租穀後，亦需將之出
    售予農會或私人米廠再換取現金，對兩造而言，可謂不方便
    至極。
三、租賃契約為債權契約，縱出租人非土地所有權人，與承租人
    間亦僅有可否交付租賃標的土地及土地是否有權利瑕疵等問
    題，與租約之有效成立無涉，自無因土地所有權人死亡發生
    繼承問題，即置原出租人權利於不顧。本件租賃關係之出租
    人自69年後即為訴外人曾安勳、曾安潭及曾天生等三人，每
    人均各有三分之一出租權，而曾天生雖已死亡，然其繼承人
    僅有上訴人，因此上訴人等當然取得曾天生出租人之地位，
    與土地共有人名義有無變更、何人繼承等問題無關，至於曾
    天生取得系爭土地權利之鬮分書只不過為曾天生取得曾安祥
    對系爭土地權利之證明而已，為上訴人等與土地所有權人間
    之內部關係，兩造間之租賃關係並不因此而有不同，被上訴
    人不應因土地所有權人之變動，而自行決定付租予何人，故
    被上訴人故意以土地所有權人之變更，來規避渠應依租約付
    租予上訴人等之義務，實無理由。
四、「債務人非依債務本旨實行提出給付者，不生提出之效力。
    」、「依債務本旨，向債權人或其他有受領權人為清償，經
    其受領者，債之關係消滅。」民法第235 條、309 條分別定
    有明文。被上訴人雖陳稱，渠均有按期給付租金之事實，然
    被上訴人既未依約向出租人即上訴人給付租金，其所為給付
    依前揭法條規定，不生給付之效果，其租金債務不因此消滅
    ，被上訴人之給付不生清償之效果，被上訴人自應再向上訴
    人給付租金。
五、「連帶債務之債權人，得對於債務人中之一人或數人或其全
    體，同時或先後請求全部或一部之給付。連帶債務未全部履
    行前，全體債務人仍負連帶責任。」、「數人負同一債務，
    而其給付不可分者，準用關於連帶債務之規定。」民法第27
    3 條、第292 條分別定有明文。兩造間之租賃契約，係由被
    上訴人庚○○與訴外人謝新龍二人共同租地建屋，興建不能
    分開使用之房屋一棟，未區分個人之使用範圍，無分別給付
    租金之情事，足見本件訴訟標的租金債權為不可分，上訴人
    自得請求被上訴人為連帶清償。
乙、被上訴人方面：
壹、聲明：上訴駁回。
貳、陳述：除與原判決記載相同者，茲予引用外，補稱：
一、依民法第1174條、第1148條之規定可知，繼承事實發生後，
    即發生繼承之事實及法律效果，再依民法第759 條之規定，
    各繼承人於繼承發生時已取得不動產之所有權及所生之權利
    ，僅於未辦裡登記前不得處分，換言之，系爭土地之所有權
    及租賃權，已因曾安祥往生後，發生繼承之事實，產生法定
    移轉之效果，上訴人之父曾天生不可單獨主張系爭土地所有
    權及租賃權，各繼承人於未辦理分割前為公同共有人，辦理
    分割後為分別共有人，按其應有部分之比例對共有物使用、
    收益，而租賃權即依所有權所生之使用、收益之權利，故被
    上訴人依所有權之應有部分比例給付租金，係屬正當。
二、因提存所只能收取現金，不收穀類物品，且寄付的方式不能
    以穀類為標的物寄送，故被上訴人以匯票之方式為給付，只
    是計算的方式，且因被上訴人租穀折算現金有「溢付」之情
    形，雙方才相安無事，不能謂被上訴人已同意將給付內容改
    為給付現金，亦不能因被上訴人近年均以現金為給付，即認
    為被上訴人已同意以現金為給付之方式。另69年的民事判決
    ，調整租金雖以公告地價計算，亦僅是計算方式，該判決仍
    非以現金給付為結果。
三、上訴人主張其祖父曾安祥以死因贈與方式，將租賃權贈與曾
    天生，但上訴人始終未提出鬮分書正本以實其說，原審卻認
    為該鬮分書為真正，顯有未洽。縱有如上訴人主張之死因贈
    與事實存在，但上訴人皆未將死因贈與所生之債權轉讓事實
    通知被上訴人，依民法第297 條之規定，對被上訴人自不生
    效力。且歷年收取租賃對價之人，形式上均以地主之地位收
    取，非主張以債權轉讓之事實而收取。
丙、本院依職權調閱本院69年度訴字第226 號及81年度訴字第55
    1 號民事卷宗。
    理  由
甲、程序方面：
    按上訴後為訴之變更或追加，非經他造同意，不得為之，但
    擴張或減縮應受判決事項之聲明，則不在此限，此觀民事訴
    訟法第255 條第1 項但書第3 款及同法第446 條第1 項規定
    甚明。查上訴人起訴時，原係請求被上訴人應連帶給付上訴
    人515,275 元及自起訴狀繕本送達之翌日起至清償日止，按
    年息5%計算之利息等語，嗣於提起本件上訴後之94年8 月23
    日言詞辯論期日中，以言詞將上開利息起算日變更為94年8
    月24日，核屬減縮應受判決事項之聲明，揆諸前揭法條，尚
    無不合，應予准許。
乙、實體方面：
一、上訴人起訴主張：緣系爭土地原係訴外人曾安勳、曾安潭及
    伊之祖父曾安祥三人共有，應有部分各為三分之一，並共同
    將系爭土地出租予被上訴人辛○○、壬○○之被繼承人即其
    父謝新龍與被上訴人庚○○，約定租金以每年繳納90台斤租
    谷並折付現金之方式給付（下稱系爭租約），嗣謝新龍過世
    後，其就系爭租約所享有之承租權乃由其子即被上訴人辛○
    ○、壬○○二人共同繼承。上訴人之祖父曾安祥於生前將其
    對系爭土地之三分之一所有權（下稱系爭應有部分）及系爭
    出租權以死因贈與之方式贈予上訴人之父曾天生，故於曾安
    祥過世後，承租人即向曾天生、曾安勳、曾安潭等三人各給
    付三分之一租金，伊三人嗣因租金過低並於69年1 月間共同
    向本院對承租人庚○○、謝新龍二人起訴請求調整租金，經
    本院以69年訴字第226 號判決，再經臺灣高等法院以69年上
    字第1271號判決曾天生等部分勝訴確定，將每年租金調整為
    按系爭土地公告地價之5%計算。曾天生雖因時效之故未能辦
    妥系爭應有部分之所有權移轉登記，惟曾天生、曾安勳、曾
    安潭三人確為系爭租約之出租人，是被上訴人自仍應依系爭
    租約之原約定，將系爭租約之三分之一租金（下稱系爭租金
    ）給付予曾天生收受之義務，於曾天生去世後，則應給付予
    曾天生之繼承人即上訴人共同收受。詎被上訴人自83年間起
    ，竟將其應給付之系爭租金減縮為按系爭土地應有部分一百
    一十七分之一比例計算之金額而為給付，雖經曾天生及上訴
    人先後拒絕受領而予退回，上訴人並多次以曾天生繼承人即
    出租人之地位催告被上訴人依正確金額計算給付系爭租金，
    惟均未獲被告置理。爰提起本件訴訟，請求被上訴人連帶給
    付自本件起訴之日起回算5 年期間之系爭租金計515,275 元
    及法定遲延利息等語。
二、被上訴人則以：上訴人並未提出其所指鬮分書之正本，證明
    所為該項主張確與事實相符，所為死因贈與之主張即不足採
    信。是曾安祥就系爭土地固享有其中三分之一應有部分，惟
    於曾安祥過世後，上訴人即應與曾安祥之其他繼承人，依民
    法第1147條、第1148條之規定，按其各別應繼分之比例計算
    請求系爭租金，亦即上訴人就系爭租約之基地租賃關係，僅
    能享有依其應有部份一百一十七分之一比例計算之租金請求
    權。從而，本件被上訴人依上開應繼分之比例計算給付系爭
    租金，自符合系爭租約之約定及民法有關繼承法則之規定，
    就系爭租金給付義務之履行自符合債之本旨，所為給付自已
    生清償系爭租金之效力。再者，系爭租約係約定給付租穀，
    作為承租人承租使用系爭土地之代價，且並未約定改以租金
    之方式為給付，上訴人指稱兩造曾合意改以現金方式給付系
    爭租金云云，並非實在。至於被上訴人雖因上訴人拒絕受領
    系爭租榖而辦理提存，或以郵寄匯票之方式清償，並因而以
    現金方式辦理提存手續或郵寄現金，惟此均係為順利辦理提
    存或清償手續之故，始有實際上折算現金之舉，且被上訴人
    於折算後有溢付租金之情，故雙方均相安無事，非謂租賃雙
    方已合意將系爭租約使用對價之給付內容由租穀改為現金給
    付，自不得據此即認為兩造已合意改以現金方式計算給付系
    爭租金。上訴人另稱兩造曾協議以系爭土地公告地價5%，作
    為計算給付系爭租金之標準云云，亦為上訴人片面之詞。蓋
    兩造雖分別自上一代繼承系爭租賃關係，惟從未更改過系爭
    租約之內容，自亦無原告所稱上開協議存在等語置辯。
三、上訴人主張：伊之祖父曾安祥於生前就系爭土地擁有應有部
    分三分之一之所有權，並與當時之其他共有人曾安潭、曾安
    勳共同將系爭土地以基地租賃之方式出租予被告庚○○及辛
    ○○、壬○○之被繼承人謝新龍，約定每年租榖為90台斤，
    嗣謝新龍死亡後，其承租權則由被告辛○○、壬○○繼承，
    而系爭應有部分之土地所有權則由曾天生與其他共有人共同
    繼承，再由上訴人六人於曾天生死亡後，共同繼承曾天生就
    系爭土地之應有部分等情，業據提出與伊所述相符之系爭土
    地地價謄本、本院69年訴字第226 號判決、臺灣高等法院69
    年上字第1271號判決、本院81年度訴字第551 號事件歷審判
    決各一件為證（見原審卷(一)第8 、15-20 、111-192 頁），
    且為被告所不爭執，並經本院依職權調閱本院上開69年訴字
    第226 號、81年度訴字第551 號全部卷宗，核閱屬實，自堪
    信為真實。
四、上訴人復主張：曾安祥於生前曾以死因贈與之方式，將三分
    之一之系爭土地所有權及系爭出租權贈與上訴人之父曾天生
    所有，曾天生並已實際取得系爭土地間接占有人之身分，嗣
    於曾天生死亡後，則由上訴人共同繼承上開權利；另系爭租
    約原雖約定以租穀之方式為給付，惟嗣兩造已合意改以系爭
    土地公告地價5%為準，並以現金方式計算給付系爭租金等情
    ，則為被上訴人所否認，並以前揭情詞置辯。經查：
  (一)上訴人之祖父曾安祥於生前曾以死因贈與之方式，將系爭應
    有部分即系爭土地所有權三分之一及其系爭出租權贈與上訴
    人之父曾天生所有，曾天生並已實際取得系爭土地間接占有
    人之地位，且曾因系爭租約原約定之租穀數額過低，而與系
    爭土地之其他共有人曾安潭、曾安勳共同以出租人之地位向
    本院對當時之承租人謝新龍、庚○○二人訴請調整租金，經
    本院以前揭69年訴字第226 號判決，復經臺灣高等法院以69
    年上字第1271號判決駁回曾天生等出租人之上訴確定。另曾
    天生於生前並曾在曾安祥死亡後，於81年間提出鬮分書之影
    本（附於本院前揭81年訴字第551 號卷第24-27 、142 頁，
    下稱系爭鬮分書，另見於原審卷(一)第69-72 頁），而以曾安
    祥死因贈與受贈人之地位，向本院對曾安祥之繼承人提起請
    求土地所有權移轉登記事件，經本院以前揭81年訴字第551
    號判決，並歷經臺灣高等法院、最高法院判決（分別為臺灣
    高等法院82年度重上字第212 號判決、84年重上更(一)字第7
    號判決、85年度重上更(二)字第39號判決、88年度上更(三)字第
    73號判決、最高法院83年度臺上字第3174號判決、85年度臺
    上字第377 號判決、87年度臺上字第647 號、648 號判決）
    確定等情，業經原法院及本院調閱本院前揭81年訴字第551
    號全卷，核閱無訛。經細繹系爭鬮分書所載，除蓋有曾天生
    、曾安祥等印文外，並有訴外人即曾天生之兄弟曾廷朋、曾
    天生之母曾張員妹、族長曾火炎、曾安勳、曾安潭、曾安華
    、曾萬錦、曾萬鍠、曾萬送、姻戚馮乾裕、古連全、張阿滿
    、池天真等共13人蓋章於其上，其中曾萬鍠並曾於該件到庭
    結證稱系爭鬮分書確係依曾安祥之意思所寫等語，足認上訴
    人主張系爭鬮分書為真正，係依曾安祥之意思所立具之說，
    自屬有據，其據以主張系爭鬮分書之效力及於曾安祥及曾天
    生等人，亦屬可採。被上訴人雖以上訴人於本件未能提出系
    爭鬮分書之正本，而否認其真正，惟本院何以認定系爭鬮分
    書確係真正，已如前述，被上訴人既未舉出足以推翻本院上
    開判斷之實證，僅空言否認系爭鬮分書之真正，自非可採。
  (二)依系爭鬮分書所載：「…現在及將來父母（即曾安祥、曾張
    員妹）名義田山林建物敷地及勝利公司（永）中壢運送公
    司等其他所有公司合作社之股份，一切以為父母親養老之需
    ，生為飲食，老為殯葬，不論有無剩餘，與廷朋無關，概為
    天生所有…」等語，足認上開財產應即為曾安祥以死因贈與
    之方式贈與曾天生之財產，並以其父母中後死者之死亡日期
    為其死因贈與契約發生效力之時，是上訴人主張曾天生因上
    開死因贈與契約而取得系爭出租權，於曾天生死亡後，則由
    上訴人六人共同繼承其權利，自屬有據。又系爭租約之性質
    既屬債權契約，本不以出租人對系爭土地擁有所有權為其要
    件，且曾安祥於其生前既將系爭應有部分即系爭土地所有權
    三分之一及系爭出租權一併贈與（死因贈與亦屬贈與方式之
    一種）曾天生，則縱因曾天生嗣後未於時效期間內請求曾安
    祥之其他繼承人履行其等所繼承移轉系爭應有部分土地所有
    權予其所有之義務，致遭該其他繼承人以其請求權已時效完
    成之事由為抗辯而無法請求，惟該項抗辯事由對於曾天生業
    已取得之系爭出租權自無影響，曾天生仍得據以對抗該其他
    繼承人，而此項抗辯權並因上訴人繼承取得曾天生之系爭出
    租權而得由上訴人繼受取得並為相同主張。是被上訴人辯稱
    ：上訴人不得對該其他繼承人主張系爭出租權，應依其繼承
    取得系爭土地應有部分之比例（即一百十七分之一）享有系
    爭租約出租人權利云云，自非可取。上訴人主張：伊取得系
    爭租約應有部分三分之一之出租權，被上訴人應給付伊系爭
    租約租金之三分之一，即屬可採。
  (三)至於被上訴人辯稱：依原證四之存證信函可知曾天生亦認有
    關系爭租金給付事宜應依另案關於曾天生與其他繼承人間之
    訴訟結論而為認定等語，惟查，曾天生係因時效而不得請求
    其他繼承人辦理系爭應有部分之所有權移轉登記已如前述，
    而非曾天生並未取得系爭應有部分之所有權，且出租人本不
    限於所有權人始得為之，是被上訴人上開所辯亦無足採，附
    此敘明。
五、上訴人再主張：兩造曾合意將原以租穀方式給付之系爭租金
    ，改按現金方式給付，並依系爭土地公告地價之5%標準計算
    給付等語，惟亦為被上訴人所否認。經查：
  (一)按租賃契約之成立，祇須當事人意思表示一致，無論其為明
    示或默示，其契約即為成立，並不以訂立書面為必要，其契
    約內容之變更亦同。而意思表示有明示及默示之分。前者係
    以言詞、文字或其他習用方法直接振示其意思之謂，後者係
    指依表意人之舉動或其他情事，足以間接推知其效果意思者
    而言。
  (二)依前揭由上訴人提出附卷之本院69年訴字第226 號判決所示
    ，上訴人於該件係主張系爭土地係以不定期租賃與被上訴人
    謝新龍、庚○○等建築房屋，原約定每年租谷90台斤，並折
    付現金給付等語，足認系爭租約原係約定以給付租穀之方式
    ，作為被上訴人及其前手（即其被繼承人）承租使用系爭土
    地之對價，並於實際給付租穀時，依當時租穀之市價折算現
    金給付無訛。
  (三)然依上訴人所提出而為被上訴人所不爭執之存證信函所示（
    見原審卷(一)第9-13頁），謝新龍、被上訴人庚○○於78年2
    月18日寄發予地主「曾天生」、曾安潭、曾萬鑫之存證信函
    記載：「…隨函奉寄民國77年1 月19日起至民國78年1 月18
    日止之租金合計新台幣壹拾萬肆仟肆拾元整（各『分之
    一』）…」等語；次寄發予「曾天生」、曾安潭、曾安勳之
    繼承人曾萬鑫、曾萬淇之存證信函記載：「…隨函寄奉民國
    78 年1月19日起至民國79年1 月18日止之租金合計新台幣壹
    拾萬肆仟肆拾元整…」等語；再於81年1 月9 日寄發予「
    曾天生」、曾安潭、曾安勳之繼承人曾萬鑫、曾萬淇之存證
    信函記載：「…隨函寄奉民國79年1 月19日起至民國80年1
    月18日止之租金合計新台幣貳拾陸萬貳仟伍佰元整（民國79
    年及80年度之『公告地價』均為每平方公尺新台幣伍萬貳仟
    伍佰元整）『曾天生先生』、曾安潭先生各取得新台幣捌萬
    柒仟伍佰元整，曾安勳先生之繼承人曾萬鑫先生及曾萬淇先
    生各取得新台幣肆萬仟柒佰伍拾元整…」等語，次依上開
    調整租金之確定判決係按「土地公告現值」年息5%為計算標
    準，再依當年蓬萊稻谷市價折付蓬萊稻谷每年11,883台斤計
    付租金乙節，可知本件承租人謝新龍、庚○○於上開調整租
    金之訴訟終結後（按，即69年間），至遲自77年起，已不再
    以上開判決所認定之每年蓬萊稻谷11,883台斤為其租金之給
    付，而改以「公告地價5%」為之；且由上開存證信函至多提
    及公告地價為何，全未論及當年糧價為何及如何將蓬萊稻谷
    折算為現金計付，堪認亦不再以稻谷為租金之給付標的，而
    係逕以現金為之。依上各情足認系爭租約之兩造間，至少已
    有變更系爭租約之租金計算標準為按「公告地價5%」計算及
    以現金給付租金之默示意思表示合致。至於被上訴人辯稱：
    係因其租金之給付有「溢付」之情，故雙方均相安無事，而
    非有合意變更契約云云，全未據被上訴人舉證以實其說，自
    難為採。復依上開存證信函之記載，承租人給付曾天生之租
    金均為全部租金之三分之一，亦可知承租人均認曾天生就系
    爭租約有應有部分三分之一之權利，適可佐證系爭鬮分書之
    真正，且為本件承租人所已知。是被上訴人辯稱：兩造間未
    曾變更系爭租約之內容，所謂折算現金之舉，僅係被上訴人
    或其被繼承人於計算給付各期租穀時，依當時市價折算現金
    之舉，以方便系爭租穀之給付方法；又曾天生縱因死因贈與
    而取得系爭租約應有部分三分之一之權利，亦因未告知於承
    租人而對其不生債權讓與之效力云云，均無足採。
  (四)再查，系爭土地於本件92年12月15日起訴之日起回算5 年期
    間，其申報地價於四捨五入後均為每平方公尺49,466元，又
    系爭土地面積為100 平方公尺，有上訴人提出之前揭地價謄
    本1 紙附卷可稽，且為被上訴人所不爭執。按土地所有權人
    未於公告期間申報地價者，以公告地價80% 為其申報地價，
    平均地權條例第16條定有明文。是系爭土地於上開期間之公
    告地價即應為61,833元（計算式：49466 ÷80% ＝61833）
    ，故上訴人於上開5 年期間所得請求之租金總額即應為515,
    275 元（計算式：61833 ×100 ×5%×1/3 ×5 ＝515275）
    ，且被上訴人以系爭租約租金一百一十七分之一之比例計算
    上訴人得請求之租金，即非合於債之本旨之給付，所為提存
    對上訴人不生給付租金之效力，亦足認定。
六、又按，連帶債務之債權人，得對於債務人中之一人或數人或
    其全體，同時或先後請求全部或一部之給付。連帶債務未全
    部履行前，全體債務人仍負連帶責任。數人負同一債務，而
    其給付不可分者，準用關於連帶債務之規定。再繼承人有數
    人時，在分割遺產前，各繼承人對於遺產全部為公同共有。
    民法第273 條、第292 條第1151條分別定有明文。查系爭土
    地原為庚○○、謝新龍所承租，此為兩造所不爭執，堪信屬
    實。而於共同承租之場合，除非承租人與出租人有為各承租
    人僅就其承租部分負擔租金之約定，否則共同承租人僅有給
    付全部租金予出租人，始得謂係合於債之本旨之給付。因此
    ，本件被上訴人庚○○與上訴人辛○○、壬○○之被繼承人
    謝新龍二人共同承租系爭土地，既未與系爭土地之出租人約
    定僅各負擔租金二分之一之給付義務，參諸上開存證信函之
    記載，系爭租金均係由謝新龍、庚○○共同提出，可認本件
    系爭租約對謝新龍、庚○○而言，應屬其二人所負而其給付
    不可分之同一債務，而應準用關於連帶債務之規定。又被上
    訴人辛○○、壬○○就系爭租約之承租權係繼承自謝新龍而
    來；上訴人就系爭租約之權利係繼承自曾天生而來，均仍為
    公同共有，此經兩造自承在卷且互不爭執，故上訴人請求被
    上訴人連帶給付系爭租約之租金，亦屬有據。
七、從而，上訴人依系爭土地租賃及繼承之法律關係，請求被上
    訴人連帶給付515,275 元，及自被上訴人均受起訴狀繕本送
    達後之94年8 月24日起至清償日止，按年息5%計算之利息，
    為有理由，應予准許。原審為上訴人敗訴之判決，尚有未洽
    。上訴意旨指摘原判決不當，求予廢棄改判，為有理由。爰
    由本院予以廢棄改判，如主文第2 項所示。
八、本件事證已臻明確，兩造其餘之主張、陳述及所提之證據資
    料，核與判決結果無何影響，爰不一一論述，附此敘明。
九、據上論結，本件上訴為有理由，依民事訴訟法第436 條之1
    第3 項、第450 條、第85條第2 項，判決如主文。
中　　華　　民　　國　　94　　年　　10　　月　　11　　日
                  民事第二庭  審判長法  官  劉克聖
                                    法  官  石有為
                                    法  官　范明達
上列正本證明與原本無異
不得上訴
中　　華　　民　　國　　94　　年　　10　　月　  18  　日
                                    書記官  李燕枝
